臺灣嘉義地方法院刑事判決　　　　　　　　　　　　　九十一年度易字第五一五號
　　公　訴　人　臺灣嘉義地方法院檢察署檢察官
　　被　　　告　丙○○
右列被告因竊盜案件，經檢察官聲請簡易判決處刑（九十一年度偵字第三一五八號）
，本院認有不宜，改適用通常程序，判決如左：
    主  文
丙○○竊盜，累犯，處有期徒刑拾月。
    事  實
一、丙○○前因竊盜案件，經臺灣雲林地方法院於民國八十八年一月十三日以八十七
    年度易字第一一一二號判處有期徒刑九月確定，於八十九年八月二十日執行完畢
    ，復因肅清煙毒條例案件，經同地院於八十八年六月四日以八十八年度六簡字第
    九五號判處有期徒刑六月確定，於九十年三月三日執行完畢，仍不知悔改。於九
    十一年三月三十日下午三時十分許，趁搭乘鄰人甲○○駕駛乙○○所有車牌號碼
    Ｃ五─０六五五號自小客車之便，見車上有乙○○所有萬泰商業銀行現金卡一張
    及載有密碼之紙條一紙置於汽車手煞車旁，竟意圖為自己不法之所有，竊取該張
    現金卡現金卡及載有密碼之紙條，並基於意圖為自己不法所有，於次日至嘉義縣
    梅山鄉○○路梅山郵局自動櫃員機，將該救急現金卡插入自動櫃員機後，鍵入乙○○所設定之密碼，使萬泰商業銀行因此誤認係乙○○本人以該現金卡貸款新臺
    幣（下同）三萬五千元，而以此不正方法，由該自動付款設備（自動櫃員機）取
    得現金三萬五千元。嗣為乙○○發覺失竊，始循線查獲。
二、案經乙○○訴由嘉義縣警察局竹崎分局報由臺灣嘉義地方法院檢察署檢察官聲請
    簡易判決處刑。
    理  由
一、訊據被告丙○○固坦承有取乙○○之萬泰商業銀行現金卡，前往嘉義縣梅山鄉○○路梅山郵局提領現金三萬五千元之事實，惟矢口否認竊盜及詐欺犯行，辯稱：
    當時以為該現金卡係甲○○所有，有向甲○○借，可能是車內音響太大聲，甲○○沒聽到而未反應，而以為甲○○已同意借用云云。
二、經查：
（一）被害人乙○○所有萬泰銀行現金卡及載有密碼之紙條，係置於所有車號Ｃ五─
      ０六五五號自小客車內，而該自小客車借予證人甲○○之事實，業據被害人乙○○、證人甲○○於警訊及本院審理中陳明。
（二）上開現金卡及載有密碼之紙條係被告竊取之事實，亦據被害人乙○○於警訊時
      指稱：「我所有之現金卡係放在Ｃ五─０六五五號自小客車內被竊」，「因九
      十一年三月三十日，甲○○向我借用Ｃ五─０六五五號自小客車，而當天甲○○只有載丙○○外出，據甲○○描述，丙○○利用他離開車內時，即趁機竊取
      我所有之現金卡，並於九十一年三月三十一日九時四十七分，到梅山鄉○○路
      梅山郵局盜領三萬五千元」等語（詳警卷第三頁背面）指訴綦詳，核與證人甲○○於警訊時陳稱：「丙○○沒有向我要借取Ｃ五─０六五五號自小客車內之
      現金卡」，「我不知道乙○○有將其所有之現金卡放在Ｃ五─０六五五號自小
      客車內」，「我當時駕駛Ｃ五─０六五五號自小客車找不到停車位，我就拜託
      丙○○將Ｃ五─０六五五號自小客車駕駛至斗六火車站前地下室停車場內停車
      ，丙○○才利用這個空檔竊取乙○○所有之現金卡」等語（詳警卷第五頁背面
      ）證述情節一致。被告所辯有向甲○○借云云，不足採信。
（三）又被告係趁甲○○委其將車停放在雲林縣斗六火車站地下停車場之際，竊取該
      現金卡之事實，業如前述。而被告於警訊時供稱：「我於九十一年三月三十日
      十五時許，在斗六市火車站前地下室停車場內，從Ｃ五─０六五五號自小客車
      內取走一張現金卡」等語（詳警卷第一頁背面）。是被告將前揭自小客車停在
      雲林縣斗六火車站地下停車場時，證人甲○○並未在該自小客車上。其所辯可
      能因為音響聲音太大，甲○○未聽到云云，亦不足採。
（四）再被告領得三萬五千元後，未將該卡返還甲○○或乙○○之情，業據其於警訊
      時供稱：「該張現金卡留在提款機內」等語（詳警卷第二頁）。而被害人乙○○亦於審理中陳明：「被告在我報遺失後，找到被告，那時他已經將現金卡丟
      掉了」等語（詳本院九十一年七月十七日訊問筆錄）。是如果被告係借得該現
      金卡，焉有借得並於提款後不返還之理？是其所辯係向甲○○借得云云，應為
      事後卸責之詞。
（五）又被告確於九十一年三月三十一日，持乙○○所有現金卡提款三萬五千元之事
      實，有萬泰商業銀行股份有限公司斗六分行九十一年八月一日泰斗字第二三號
      函附之客戶交易明細表附於本院卷可參。
（六）綜上，被告所辯不足採信，罪證明確，被告犯行應堪認定。
二、核被告所為，係犯刑法第三百二十條第一項之竊盜罪、第三百三十九條之二第一
    項以不正方法由自動付款設備取得他人之物罪。其所犯上開二罪間，有方法結果
    之牽連關係，為牽連犯，應從一重罪之刑法第三百二十條第一項之竊盜罪處斷。
    公訴人雖僅就被告犯刑法第三百二十條第一項竊盜罪之行為提起公訴，然檢察官
    就犯罪事實一部起訴者，其效力及於全部，本件被告犯刑法第三百三十九條之二
    第一項以不正方法由自動付款設備取得他人之物罪部分之犯罪事實，與前揭論罪
    科刑之部分，有牽連犯之關係，已如前述，本院自應就屬於裁判上一罪之部分一
    併加以裁判。末查被告前因竊盜案件，經臺灣雲林地方法院於八十八年一月十三
    日以八十七年度易字第一一一二號判處有期徒刑九月確定，於八十九年八月二十
    日執行完畢，復因肅清煙毒條例案件，經同地院於八十八年六月四日以八十八年
    度六簡字第九五號判處有期徒刑六月確定，於九十年三月三日執行完畢，有臺灣
    高等法院被告全國前案紀錄表附卷可稽，其受有期徒刑之執行完畢，五年以內再
    犯有期徒刑以上之罪，為累犯，依法加重其刑。爰審酌被告因缺錢花用，而乘機
    竊取他人之現金卡，並以該現金卡輸入密碼，提領三萬五千元，及其品行、生活
    狀況、智識程度，暨犯罪後已與被害人達成和解，有雲林縣古坑鄉調解委員會調
解書附卷可稽（詳偵查卷第十二頁）等犯後態度等一切情狀，量處如主文所示之
    刑，以示懲儆。
據上論斷，應依刑事訴訟法第二百九十九條第一項前段，刑法第三百二十條第一項、
第三百三十九條之二第一項、第五十五條、第四十七條，罰金罰鍰提高標準條例第一
項前段，判決如主文。
本案經檢察官陳美君到庭執行職務
中    華    民    國      九十一    年      九      月        三十      日
                                      臺灣嘉義地方法院簡易庭
                                          法  官  張  育  彰
右正本證明與原本無異。
如不服本判決，應於判決送達後十日內向本院提出上訴狀( 應附繕本 )。
中    華    民    國      九十一    年      九      月        三十      日
                                          書記官  林  秀  敏
附錄法條：
中華民國刑法第三百二十條
意圖為自己或第三人不法之所有，而竊取他人之動產者，為竊盜罪，處五年以下有期
徒刑、拘役或五百元以下罰金。
意圖為自己或第三人不法之利益，而竊佔他人之不動產者，依前項之規定處斷。
前二項之未遂犯罰之。
中華民國刑法第三百三十九條之二
意圖為自己或第三人不法之所有，以不正方法由自動付款設備取得他人之物者，處三
年以下有期徒刑、拘役或一萬元以下罰金。
以前項方法得財產上不法之利益或使第三人得之者，亦同。
